最高法院刑事判決　　　　　　　　　　　　　　　八十七年度台上字第四四九五號
　　上　訴　人　甲○○
右上訴人因公共危險案件，不服台灣高等法院台南分院中華民國八十六年四月十五日
第二審判決（八十五年度上訴字第一六二二號，起訴案號：台灣嘉義地方法院檢察署
八十五年度偵字第二四七一號），提起上訴，本院判決如左：
    主  文
上訴駁回。
    理  由
按刑事訴訟法第三百七十七條規定：上訴於第三審法院，非以判決違背法令為理由，
不得為之。是提起第三審上訴，應以原判決違背法令為理由，係屬法定要件。且必須
依據卷內資料為具體之指摘，並足據以辨認原判決已具備違背法令之形式，始屬相當
。本件原判決係依憑告訴人陳翠香於警訊、偵查中之指訴，及證人張彥煜於警訊、第
一審法院審理、黃兆宏、楊振章於第一審法院調查中之證詞，暨卷附證物，認定上訴
人甲○○確有所訴公共危險犯行。且說明絕代風情美容名店之錄影帶內容及證人陳恆
誼、黃國恩之證言，不足採為有利於上訴人之證明。上訴人否認犯罪及告訴人嗣後翻
異前詞，分屬卸責及迴護上訴人之語，均不足採信。又本件事證已臻明確，上訴人聲
請傳喚周寶玉、林燕菁，核無必要，綦詳。因而維持第一審論處上訴人公共危險罪刑
，駁回上訴人在第二審之上訴，已詳其所憑之證據及認定之理由。上訴意旨略以：
(一)原審未詳細調查絕代風情美容名店之錄影帶所顯示之時間，是否經過調整，即斷然
認定該錄影帶顯示之時間可加以調整，自有應於審判期日調查之證據未予調查之違法
。(二)依卷附資料顯示，查扣的那瓶汽油彈頂端衛生紙有燒黑痕跡，乃原判決竟於事實
欄內認定：「……瓶口塞以布條之土製汽油彈，擲入陳翠香住宅內……」，其認定事
實與採用證據不相符，有證據上理由矛盾之違法。(三)告訴人陳翠香先後指訴不相符，
且證人許火木亦證稱上訴人好像沒有恐嚇告訴人，原判決未予詳查，遽論處罪刑，難
認適法。(四)上訴人所有ＧＢ－二三○六號自用小客車早在民國八十五年三月二十五日
之前，借朋友黃添富使用，因黃添富違反交通規則又沒有帶行照、駕照，以致後面車
牌遭警察查扣，所以在八十五年三月二十五日當天上訴人所有上開自用小客車後部，
並無車牌可資懸掛，告訴人竟於原審法院陳稱：「我只看到後面號碼是『六』」，其
指訴顯非事實，遽論處罪刑，亦不適法。(五)原判決未採納證人許火木有利於上訴人之
證言，又未於判決內說明不予採納之理由，顯有理由不備之違法。(六)陳翠香在八十五
年六月二十一日第一審法院調查時稱：「我在警察局及檢察官那邊所說的，均是根據
證人向我說的，我並沒有親眼看到」，是陳翠香在偵查中所為指訴顯屬傳聞證據，並
無證據能力，原審採為判決之基礎，自有違刑事訴訟法第一百五十九條之規定。(七)證
人張彥煜於警訊中證稱：「兩瓶汽油彈均有引燃」，但原判決事實欄確記載：「幸均
未引燃」，顯有違誤。(八)原判決認絕代風情美容名店之錄影帶不足為有利於上訴人之
證明，實際上除該錄影帶外，尚有店內兩目擊人證，原審未予傳訊，顯有依法應於審
判期日調查之證據未予調查之違法云云。然查：(一)告訴人之陳述有部分前後不符，或
相互間有所歧異時，究竟何者為可採，法院仍得本其自由心證予以斟酌，非謂一有不
符或矛盾，即應認其全部均為不可採。原審斟酌卷內全部證據資料，認告訴人於警訊
、偵查中之陳述為可採，其嗣後翻異之詞，係屬迴護上訴人之語，為不可採，核屬原
審採證認事職權之合法行使，不得指為違法而據為第三審上訴之合法理由。(二)原判決
事實認定：「……由其中一名坐於後座之男子，點燃兩瓶以玻璃瓶盛裝汽油、瓶口塞
以布條之土製汽油彈，擲入陳翠香住宅內，幸均未引燃……」，雖與卷內資料所示土
製汽油彈頂端係「衛生紙」而非「布條」有異，且與證人張彥煜所證「兩瓶汽油彈均
有引燃」不相符合，但無礙於特定犯罪事實之同一性，而與犯罪構成要件不生影響，
尚難謂係認定犯罪事實與所採用證據顯不相符，足以影響原判決，而得據為第三審上
訴之適法理由。(三)原判決並未採用告訴人在第一審及原審法院所為指述為論處上訴人
罪刑之依據，上訴意旨執以指摘原判決不適法及有刑事訴訟法第一百五十九條之違法
，顯非依據卷內資料執為指摘，自非適法之第三審上訴理由。(四)證人許火木於第一審
法院證稱：「……但是依當時情形，好像沒有恐嚇之情況……」，係屬其個人推測之
詞，不得作為有利於上訴人之證據，原判決未說明不予採納之理由，其所踐行之訴訟
程序，容有欠洽，但於判決顯不生影響，依刑事訴訟法第三百八十條規定，不得據為
合法之第三審上訴理由。(五)其餘上訴意旨所指各節，原判決已於理由內加以說明，猶
置原判決明確論斷之事項於不顧，徒憑自己之說詞，重為事實上之爭執，任意指摘原
判決有應於審判期日調查之證據未予調查之違法，殊不足據以辨認原判決已具備違背
法令之形式。依上所述，其上訴違背法律上之程式，應予駁回。
據上論結，應依刑事訴訟法第三百九十五條前段，判決如主文。
中      華      民      國    八十七    年     十二     月    三十一    日
                              最高法院刑事第四庭
                                  審判長法官  陳  錫  奎
                                        法官  王  德  雲
                                        法官  洪  清  江
                                        法官  吳  昆  仁
                                        法官  李  伯  道
      右正本證明與原本無異
                                              書  記  官
中      華      民      國    八十八    年      一      月      六      日
